# 母子公司新收入、金融工具准则的实施时点差异

提问人：奔跑城里 时间：2019-01-24 15:40:25
陈版主：
您好！
问题：母公司（沪市主板上市公司），子公司（香港主板上市公司），子公司从 2018 年 1 月 1 日起执行香港财务报告准则第 9 号《金融工具》、第15 号《与客户之间的合同产生的收入》，母公司再编制合并财务报表时，是否可以将子公司编制的财务报表直接合并？
母公司会计政策与子公司会计政策差异是否需要再母公司层面做会计政策变更，还是仅将母公司和子公司的会计政策及其他相关信息分别进行分别披露即可？
深交所：新收入及金融工具准则执行时间的通知：子公司在境外上市且执行国际财务报告准则或企业会计准则，其母公司在境内上市公司的，境内上市母公司可提前适用新金融工具和新收入准则；
谢谢！

回答人：chenyiwei
母公司如果符合深交所 2018.8.21 通知规定的提前执行条件，并选择提前执行的，应通过董事会决议，这样母子公司应无会计政策差异。
如果母公司未选择提前执行，仍按法定时间表执行这些新准则，则在编制合并报表时，可将子公司按新准则编制的报表与母公司及其他子公司按原准则编制的报表不经调整直接合并。